臺灣士林地方法院刑事判決　　　　　　　100年度簡上字第1號
上　訴　人
即　被　告　王如釵
上列上訴人即被告因竊盜案件，不服本院士林簡易庭於中華民國
99年4 月23日所為99年度士簡字第339 號第一審刑事簡易判決（
檢察官聲請簡易判決處刑書案號：99年度偵字第3479號），提起
上訴，本院管轄之第二審合議庭判決如下：
    主  文
上訴駁回。
    事實及理由
一、本案經本院合議庭審理結果，認第一審判決以上訴人即被告
    王如釵所為，係犯刑法第320 條第1 項之竊盜罪，為累犯，
    判處有期徒刑3 月，並諭知易科罰金之折算標準，其認事、
    用法均無違誤，量刑亦屬妥適，應予維持，並引用第一審刑
    事簡易判決書及檢察官聲請簡易判決處刑書記載之事實、證
    據及理由（如附件）。
二、被告王如釵上訴意旨略以：伊罹患重度憂鬱症、幻聽等症狀
    ，行為時病情發作出現幻聽無法控制而不自知，伊並無竊盜
    故意，警詢筆錄部分內容係員警自行繕打，伊並無陳述「臨
    時起意」。原審量刑亦屬過重，應予撤銷云云。
三、本院經查：
壹、證據能力方面：
    按被告以外之人於審判外之言詞或書面陳述，除法律有規定
    者外，不得作為證據。被告以外之人於審判外之陳述，雖不
    符刑事訴訟法第159 條之1 至第159 條之4 之規定，而經當
    事人於審判程序同意作為證據，法院審酌該言詞陳述或書面
    陳述作成時之情況，認為適當者，亦得為證據；當事人、代
    理人或辯護人於法院調查證據時，知有第159 條第1 項不得
    為證據之情形，而未於言詞辯論終結前聲明異議者，視為有
    前項之同意。刑事訴訟法第159 條第1 項、第159 條之5 分
    別定有明文。本院以下所引用之證據，檢察官、被告於本院
    言詞辯論終結前，均未對於其證據能力聲明異議，而視為同
    意該等證據具有證據能力，本院審酌各該陳述作成時之情況
    ，認亦無違法或不當之情事，是均具有證據能力。
貳、實體方面：
  (一)本院勘驗警詢筆錄錄音內容結果，固然該錄音音訊品質不佳
    ，但仍聲音細微，能聽見警員問被告內容回答，並有聽聞員
    警敲打鍵盤聲音，復勘驗被告之偵訊內容之錄音光碟，該畫
    面中被告在於偵查中接受訊問時，身體未受拘束，檢察官採
    一問一答，書記官依檢察官詢問被告回答之內容記錄，偵訊
    畫面3 分40秒停格，錄音未受影響，檢察官詢問及被告回答
    之內容，如訊問筆錄所載之內容，被告回答檢察官訊問時，
    精神狀態正常等情，業據本院勘驗無訛，載明筆錄在卷，是
    以被告於警、偵詢時，身體並無受到拘束，亦未受有任何強
    暴、脅迫或威脅、利誘等不當詢問，其陳述時之精神狀態亦
    屬正常，顯見其於警、偵詢時所為之自白均出於自由意思所
    為之陳述，至為明確。
  (二)
  (1)證人即好士多汐止分公司維安工作人員羅滄源於本院證稱：
    伊在99年2 月27日下午1 時30分在好士多汐止分公司賣場內
    衣服區見到一部手推車上有一只紅色空背包，是扁平放在推
    車內，當時推車旁邊沒看到有人，那只紅色背包是伊賣場在
    賣之商品，但前二天紅色背包已經出清了，所以伊特別注意
    ，所以特別有印象，約上午11時30分許就有人去接近紅色背
    包，伊即巡視賣場，到下午1 時多許，伊見到被告揹紅色金
    剛包，外形鼓鼓的有裝滿東西，伊當時很確定應該就是伊早
    上看到那只紅色背包，伊見被告揹著鼓鼓紅色背包，穿著外
    套，外套裡面再背一個斜肩包，外套拉鍊沒有拉，左手拿賣
    場販賣之女用內褲1 組，她沒有推車，故伊覺得很可疑就尾
    隨她，她走到收銀臺前，伊見她把內褲1 組塞在大衣裡左腋
    下，空手未提物品，也未結帳即逕行收銀臺中間走出去，伊
    就通知收銀主任及副店長，伊等3 人跑步到大門，由副店長
    把被告攔下起出扣案物品，……，在賣場現場被告自己從大
    衣裡面拿出1 組女性內褲，另外她把紅色背包放下來才知道
    裡面有那麼多東西，作完筆錄後在派出所，女警又在被告大
    衣內發現20入的握壽司塞在前方褲頭，又從後腰發現紐約克
    牛排……從被告身上取出之物品，賣場都已領回等語，以被
    告行竊之手法、所竊取專供女姓使用之衣物與日常食品、及
    行竊贓物放置、藏匿之包裝袋與身體尋常不易發現之部位觀
    之，足認被告行竊時，其精神狀態與辨識能力均屬正常，與
    常人並無差異。
  (2)至於被告雖罹患憂鬱病症，固有三軍總醫院附設民眾診療服
    務處診斷證明書在卷稽，然又本院將被告送請國立臺灣大學
    醫學院附設醫院實施其精神狀態之鑑定，然被告均拒絕提供
    其家屬（生母、配偶、成年子女）等之資料與聯絡方式，該
    醫院僅能憑被告口述之精神症狀以致無法實施完成被告之精
    神鑑定一情，有國立臺灣大學醫學院附設醫院99年12月1 日
    校附醫精第0000000000函文在卷可稽。
  (3)準此，被告縱罹患之憂鬱病症，然其為本件竊盜行為時之精
    神狀態仍然相當清楚，自難認被告有何精神障礙、心智缺陷
    致不能辨識其行為違法或欠缺依其辨識而行為之能力。
  (三)被告雖另質以原審量刑過重云云，惟量刑輕重，係屬事實審
    法院得依職權自由裁量之事項，苟已斟酌刑法第57條各款所
    列情狀而未逾越法定刑度，不得遽指為違法（最高法院72年
    度台上字第6696號、75年度台上字第7033號判例參照）；且
    在同一犯罪事實與情節，如別無其他加重或減輕之原因，下
    級審量定之刑，亦無過重或失輕之不當情形，則上級審法院
    對下級審法院之職權行使，原則上應予尊重（最高法院85
    年度臺上字第2446號裁判參照）。本件上訴人即被告確涉犯
    刑法第320 條第1 項之竊盜罪，業如前述，而該罪之法定本
    刑為5 年以下有期徒刑、拘役或500 元以下罰金，原審依具
    體個案，並審酌被告前已有竊盜犯罪科刑執行情形，於本案
    構成累犯等情狀，量處被告有期徒刑3 月，並諭知易科罰金
    ，以1 千元折算一日之標準，認事用法並無違誤，量刑亦未
    逾越法定刑之範圍，依前揭最高法院判例及裁判要旨，尚難
    認原審判決有何違法情事。
四、綜上所述，被告上開所辯云云，無非係卸責之詞，不足採信
    ，被告竊盜行為至為明確，空言否認，提起上訴，為無理由
    ，應予駁回。
據上論斷，應依刑事訴訟法第455 條之1 第1 項、第3 項、第36
8 條、第373 條，判決如主文。
本案經檢察官朱學瑛到庭執行職務。
中    華    民    國    100   年    2     月    24    日
                  刑事第三庭審判長法  官  黃潔茹
                                  法  官  李冠宜
                                  法  官  蔡明宏
以上正本證明與原本無異。
本件不得上訴。
                                  書記官  夏珍珍
中    華    民    國    100   年    2     月    24    日